【裁判字號】    99,上易,1300
【裁判日期】    990921
【裁判案由】    傷害
【裁判全文】
臺灣高等法院刑事判決                99年度上易字第1300號
上  訴  人
即  被  告  甲○○
上列上訴人因傷害案件，不服臺灣板橋地方法院99年度易字第3
號，中華民國99年4月28日第一審判決（起訴案號：臺灣板橋地
方法院檢察署98年度調偵字第2164號），提起上訴，本院判決如
下：
    主  文
上訴駁回。
甲○○緩刑貳年。
    事實及理由
一、本案經本院審理結果，認原審以上訴人即被告甲○○犯刑法
    第277條第1項之傷害罪，而量處拘役30日，並諭知如易科罰
    金以新臺幣（下同）1千元折算1日之標準。其認事用法及量
    刑均無不當，應予維持，並引用原審判決書記載之事實、證
    據及理由（如附件）。
二、被告上訴意旨略以：告訴人乙○○（已於民國99年6月11日
    更名陳語恩）頭部不是我打傷的，我室友林建誼也沒看到她
    的頭有受傷，我和告訴人互相拉扯是無意識的，我並沒有傷
    害她的意圖，我也是要自保，當初在原審時告訴人不跟我和
    解，堅持要我賠償30萬元，現在是她願意跟我和解，我才跟
    她和解等語。
三、經查：
  (一)證人即告訴人於偵查中證稱：被告用手打到我的臉及頭髮、
    手，後來她推我，我有跌倒，我的頭部撞到地面等語明確（
    見偵卷第34頁），證人林建誼於原審亦證稱：被告的房門打
    開後，我看到被告跟告訴人都躺在地上，感覺好像是兩個人
    在地上扭打，我只有看到被告和告訴人躺在房間地上拉扯等
    情（見原審卷第39頁正反面），且觀諸卷附告訴人提出之馬
    偕紀念醫院（台北院區）甲種診斷證明書影本（見偵卷第10
    頁）所載內容可知，告訴人於事發當日（98年1月28日）即
    至醫院急診接受治療，嗣於98年1月30日、同年2月4日門診
    追蹤治療，經診斷結果，確實受有腦震盪及腦震盪症候群、
    臉部擦傷、手部擦傷、頭部挫傷之傷勢，顯見告訴人指述其
    係因遭被告出手推倒致頭部撞到地面受傷乙節，應堪信為真
    實。
  (二)按正當防衛係對於現在不正之侵害防衛自己或他人之權利者
    而言，本案上訴人與某甲口角互毆彼此成傷，不能證明某甲
    先行侵害，自不得主張正當防衛（最高法院17年上字第686
    號判例參照）。查本件被告於原審既已自承：我們兩個人是
    互相拉扯，講實在是互毆等語（見原審卷第42頁），而遍查
    卷內證據資料，復無任何事證足以認定係由告訴人先行出手
    傷害被告，揆諸上開判例意旨，被告自無主張正當防衛之餘
    地。
  (三)綜上所述，被告前揭所辯，顯係事後圖卸刑責之詞，不足採
    信。被告上訴否認犯罪，請求撤銷改判，為無理由，應予駁
    回。
四、末查，被告未曾因故意犯罪而受有期徒刑以上刑之宣告，有
    本院被告前案紀錄在卷可稽，其因一時失慮，致觸刑章，於
    原審判決後業已與告訴人達成民事上之和解，並已於99年8
    月6日給付賠償金6千元，此有臺灣板橋地方法院三重簡易庭
    99年度司重小調字第583號調解筆錄在卷可稽，本院認其受
    本件刑之宣告，應已知所警惕，而無再犯之虞，所宣告之刑
    以暫不執行為適當，爰併予宣告緩刑2年，以啟自新。
據上論斷，應依刑事訴訟法第368條、第373條，刑法第74條第1
項第1款，判決如主文。
本案經檢察官陳明光到庭執行職務。
中    華    民    國    99    年    9     月    21    日
                     刑事第五庭  審判長法  官  李英勇
                                       法  官  白光華
                                       法  官  崔玲琦
以上正本證明與原本無異。
不得上訴。
                                       書記官  馬佳瑩
中    華    民    國    99    年    9     月    23    日

司法院資訊處製作；財團法人民間司法改革基金會備份。
